臺灣苗栗地方法院民事裁定　九十一年度簡抗字第九號
　　抗　告　人　乙○○
　　相　對　人　甲○○
　　　　　　　　丙○○
右當事人間請求土地所有權移轉登記事件，抗告人對於中華民國九十一年五月三十日
本院苗栗簡易庭九十一年度苗簡字第一五四號裁定提起抗告，本院裁定如左：
    主      文
抗告駁回。
抗告程序費用由抗告人負擔。
    理      由
一、抗告意旨略以：相對人甲○○等應將坐落苗栗縣頭屋鄉○○○段一三八、一三八
    之一、一三九、一四０、一四一地號等五筆土地所有權三分之一移轉登記予抗告
    人所有，因上開五筆土地依協議書約定係分歸抗告人管理使用，原審裁定駁回抗
    告人之主張並無理由等語。
二、按訴訟標的於確定之終局判決中經裁判者，除法律別有規定外，當事人不得就該
    法律關係更行起訴；又起訴之訴訟標的為確定判決之效力所及者，法院應以裁定
    駁回之，民事訴訟法第四百條第一項、第二百四十九條第一項第七款分別定有明
    文。
三、抗告人於原審起訴請求：「（一）被告甲○○應將其所有坐落苗栗縣頭屋鄉○○
    ○段第一三八、一三八之一、一三九、一四０、一四一地號等五筆土地之所有權
    應有部分各三分之一移轉登記與原告」。惟查，抗告人就同一法律關係前已對被
    上訴人二人起訴，並經台灣新竹地方法院以七十三年度訴字第一三七三號、七十
    六年度訴字第五十七號、七十七年度訴字第二三四號判決駁回抗告人之訴而告確
    定，業經原審調閱前開事件卷宗核明屬實，嗣抗告人再就同一法律關係提起訴訟
    ，再經台灣新竹地方法院八十四年度訴字第七一四號（原審誤載為七十四年度訴
    字第一一五九號）、本院八十六年度苗簡字第三六二號及本院八十九年度苗簡字
    第一九五號裁定駁回原告之訴而告確定，此有台灣新竹地方法院七十三年度訴字
    第一三七三號及七十六年度訴字第五十七號民事判決、八十四年度訴字第七一四
    號民事裁定附於本院八十六年度苗簡字第三六二號卷宗可稽，並有台灣新竹地方
    法院七十七年度訴字第二三四號民事判決附於本院八十九年度苗簡字第一九五號
    卷宗足稽，復經本院調閱前開卷宗閱明屬實，是本件訴訟標的業於確定終局判決
    中經裁判，而為判決效力所及，揆諸前揭法條規定，抗告人自不得就同一法律關
    係更行起訴，原審據此以裁定駁回抗告人之起訴，並無違誤，抗告意旨指摘原裁
    定不當，為無理由，應予駁回。
四、據上論結，本件抗告為無理由，依民事訴訟法第四百九十二條第一項、第九十五
    條、第七十八條，裁定如主文。
中　　　華　　　民　　　國　　九十一　　年　　　八　　　月　　　九　　　日
                                  臺灣苗栗地方法院民事庭
~B審判長法　　官　詹日賢
~B　　　法　　官　陳慧萍
~B      法　　官　林靜雯
右為正本係照原本作成。
本裁定不得抗告。
~B法院書記官　張茹茵
中　　　華　　　民　　　國　　九十一　　年　　　八　　　月　　　九　　　日
